

## Sergio Pérez Bautista

Lic. en Sistemas Computacionales

Edad: 24 años | Dirección: Col. Juan C. Doria Pachuca Hidalgo. Teléfono: 7711056030 | E-mail: perez.sergiob@gmail.com

github: https://github.com/Serchcode

website 1: <a href="https://sergioperez.herokuapp.com/">https://sergioperez.herokuapp.com/</a>

website 2: https://curriculum-sergio-perez.firebaseapp.com/



#### Resumen Profesional

Antes de concluir mi educación universitaria comencé en el desarrollo de software, iniciando en 2016 con "Provisión", empresa en la que colaboré como programador de sus plataformas, terreno fácil y vendelo fácil. Pasado un año me uno a la empresa de desarrollo de software "Team developers" creando plataformas web que dan soporte a procesos del Gobierno del estado de Hidalgo. En 2018 comienzo como desarrollador backend y frontend para "Iupick" una startup con sede en CDMX especializada en logística para plataformas de ecommerce.



# Experiencia Laboral

**Desarrollador backend - frontend** Jupick - CDMX | (Abril 2018 - Presente)

Desarrollo backend python para el panel de administración de iupick, desarrollo y mantenimiento de API e implementación de servicios de transportistas (fedex, dhl, estafeta), desarrollo frontend javascript del mapa de logística para ecommerce implementado en diversas plataformas (shopify, magento, woocommerce).

Analista de sistemas y programador Team Developers - Hidalgo | (Marzo 2017 – Abril 2018)

Desarrollo y análisis de diferentes proyectos entre los cuales destacan: CRM para el Instituto Hidalguense de Competitividad Empresarial (IHCE) y CRM para la Escuela Normal del Valle del Mezquital.

Analista de sistemas y programador Provisión –CDMX | (Marzo 2016 – Febrero 2017)

Desarrollo de CRM "Terreno Fácil". Plataforma que mejoró el contacto inmobiliaria-cliente. Desarrollo de E-Commerce "Vendelo Fácil". Comencé la primera etapa de desarrollo de este e-commerce el cual estaba pensado principalmente para la venta de autos.



#### Aptitudes Técnicas

Lenguajes de programación: Php, Python, C++, JavaScript

Frameworks: Bootstrap, Foundation, CSS3, Jquery, Django

, React , Laravel, Odoo, Rest framework

Plataformas de desarrollo colaborativo: Uso de plataforma de git y github, asana

Manejador de base de datos: Mysql, Sqlserver, PostgreSQL

**Sistemas Operativos:** Windows. Linux

Manejo de servicios en la nube: Heroku, Amazon AWS, Firebase, D. Ocean

#### Formación Académica

Año: 2012-2016

Plan de estudios Licenciatura en Sistemas Computaciones concluido en la Universidad Autónoma del Estado de Hidalgo (UAEH).



### Certificaciones

Certificado en desarrollo de aplicaciones web con lenguaje de programación Python y uso del framework Django, expedido por la empresa Fixtergeek.

Certificado en desarrollo de aplicaciones web con lenguaje de programación JavaScript, usando el framework React.js, expedido por la empresa Fixtergeek.



Inglés, contando con certificación TOEFL.



## Información Adicional

Soy una persona proactiva y autodidacta, siempre busco aprender más sobre las tecnologías para el desarrollo web. Me gusta asistir a eventos de desarrollo web en México y conocer personas con el mismo gusto. En lo laboral, me gusta trabajar en equipo; siempre se aprende algo nuevo de los demás y resolver problemas complejos en conjunto resulta más sencillo.